# 0 元转让子公司，合并报表处理

提问人：hanyixiao1991 时间：2019-08-15 10:58:11
请教陈版，对全资子公司投资 100 万，已全额计提减值准备； 2019 年 7月将股权全部转让，作价 0 月。
期初到丧失控制权日的利润需要并表，但要将当期超额亏损对归属于母公司净利润的影响给剔除，是否可以调整少数股东损益；
合并报表的期末未分配利润与期初和当期归属于母公司净利润的差额为子公司期初合并的未分配，如果调整期初未分配利润到处置损益，处置损益这个科目的金额就不正确了。这个怎么做分录呢。
求教

回答人：chenyiwei
1 、因为是全资子公司，所以不会涉及少数股东损益。超额亏损的转回在合并报表层面可以计入处置当期的投资收益（但需关注有无合理商业理由，特别是原先对该子公司有无超出有限责任的额外责任，以及该责任随着股权处置而转移的情况等）。
2 、子公司的期初未分配利润在处置时也会转化为当期处置损益的一部分。